【裁判字號】    92,易,928
【裁判日期】    920519
【裁判案由】    詐欺
【裁判全文】
臺灣高雄地方法院刑事判決                          九十二年度易字第九二八號
    公  訴  人  臺灣高雄地方法院檢察署檢察官
    被      告  甲○○
右列被告因詐欺案件，經檢察官提起公訴（九十二年度偵緝字第四九０號），本院判
決如左：
    主  文
甲○○幫助意圖為自己不法之所有，以詐術使人將本人之物交付，處拘役伍拾日，如
易科罰金以佰元折算壹日。
    事  實
一、甲○○因失業年餘，缺錢花用，渠應了解國內社會上層出不窮之刮刮樂及其相類
    似之詐騙集團或不法份子為掩飾渠等不法行徑，避免執法人員之追究及處罰，經
    常利用他人之存款帳戶、存摺、提款卡及密碼轉帳，以確保犯罪所得之不法利益
    並掩人耳目，因此，在客觀可以預見一般取得他人金融存款帳戶使用之行徑，常
    與財產犯罪所需有密切關連，竟以縱有人持其印章、存摺、提款卡及密碼作為詐
    騙之犯罪工具，亦不違渠本意之幫助犯意，於民國九十一年三月十二日前之某日
    ，由報紙之分類廣告欄與綽號「章文和」之年籍不詳之成年男子聯絡應徵粗工，
    竟於九十一年三月十二日前往遠東國際商業銀行高雄五福分行辦理開戶，於取得
    帳號00000000000000號之存摺及提款卡後，即交由該「章文和」
    之人，供其與綽號「張振文」暨其他年籍姓名均不詳之成年人所組成之該詐騙集
    團使用。嗣乙○○因經濟困難，於同年三月底見聯合報登有分類廣告招攬貸款代
    辦，乃以電話與該自稱為台新銀行辦理小額信用貸款專員之「張振文」之人聯絡
    ，「張振文」佯稱需先以新台幣（下同）五千二百五十元之代價辦理勞保證明，
    要求乙○○將該筆款項匯入甲○○申辦之前開帳戶後，隨即可獲得貸款。乙○○
    信以為真，遂於同年四月一日將上開款項匯入上開帳戶內，然經向該「張振文」
    之人查證結果，竟遭虛以諉蛇聲稱已進行代辦，隨後即無從聯繫音訊全無，乙○
    ○始知受騙，報警處理進而循線查獲上情。
二、案經乙○○訴請台灣彰化地方法院檢察署偵查，經臺灣高等法院檢察署核准移轉
    由臺灣高雄檢察官地方法院檢察署偵查起訴。
    理  由
一、訊據被告甲○○固不否認前往遠東國際商業銀行高雄五福分行申請開戶領得存摺
    及提款卡，並交予該年籍不詳之「章文和」之人使用，然辯稱：其係因該「章文
    和」之人佯稱需將存摺帶回公司影印辦理薪資轉張，始將存摺及提款卡交予該人
    ，不知會遭詐欺集團作為匯款之用云云。惟查，右開犯罪事實業經被害人乙○○
    及其妻潘蕙雅於偵查中指述綦詳，並有遠東國際商業銀行高雄五福分行開戶約定
    書、存摺往來明細各一件在卷可查。衡諸社會通常觀念，辦理薪資轉帳並不需使
    用存摺正本，縱使需使用影本，以市區便利商店設置影印機之普遍程度，亦無大
    費周章將存摺攜返公司影印之必要，更無將提款卡一併交予該人之理。被告與該
    「章文和」之人係相約在高雄市○○路、忠孝路口之市區見面，既未曾前往該公
    司，何能任意將存摺、提款卡等重要物品交予初次見面、僅憑名片證明身分之陌
    生人？而詐騙集團欲取得提款卡，無非係欲利用提款卡轉帳或提領現金之便利性
    而遂其不法行為，被告竟將提款卡一併交付該「章文和」之人，又於交付存摺及
    提款卡後，亦未曾對其帳戶狀況加以聞問或查詢，更未辦理止付，若謂其在客觀
    上無法預見一般取得他人金融存款帳戶使用之行徑，常與財產犯罪所需有密切關
    連，孰能置信？是被告所辯並不可採，其基於縱有人持其存摺、提款卡作為詐騙
    之犯罪工具亦不違本意之幫助犯意至明。本件事證明確，被告犯行已堪認定。
二、核被告甲○○將所有之銀行帳戶提供予他人，供他人詐騙財物，其顯係基於幫助
    他人詐欺財物之犯意，且所為提供銀行存摺、提款卡予他人之行為，亦屬刑法詐
    欺罪構成要件以外之行為，其既以幫助他人犯罪之意思而參與犯罪構成要件以外
    之行為，故應論以幫助犯刑法第三百三十九條第一項詐欺取財罪。又被告係幫助
    他人犯罪，依刑法第三十條第二項規定減輕其刑。爰審酌被告係失業年餘，需錢
    花用始一時失慮提供金融機關帳戶由詐欺犯者方便行騙財物，行為殊屬非是，惟
    諒其前無刑案紀錄，有臺灣高等法院被告全國前案紀錄表乙份附卷可按，素行良
    好，及其並非實際詐欺集團獲取暴利之人，犯罪後於本院審理中猶知坦承多數犯
    行，態度非惡等一切情狀，量處如主文所示之刑，並諭知易科罰金之折算標準。
據上論斷，應依刑事訴訟法第二百九十九條第一項前段、刑法第三百三十九條第一項
、第三十條、第四十一條第一項，罰金罰鍰提高標準條例第一條前段、第二條，判決
如主文。
本案經檢察官鄧藤墩到庭執行職務。
中    華    民    國    九十二    年      五      月        十九        日
                              臺灣高雄地方法院刑事第七庭
                                      法  官  汪  怡  君
右為正本，係照原本作成，證明與原本無異。
如不服本判決，應於送達後十日內，向本院提出上訴狀。
                                      書記官  李  梅  芬
中    華    民    國    九十二    年      五      月        二十        日


司法院資訊處製作；財團法人民間司法改革基金會備份。
